臺灣基隆地方法院刑事判決　　　　　　　96年度簡上字第78號
公　訴　人　臺灣基隆地方法院檢察署檢察官
上　訴　人
即　被　告　丙○
上列被告因違反家庭暴力防治法案件，不服本院基隆簡易庭中華
民國95年3月29日96年度基簡字第394號第一審刑事簡易判決（聲
請簡易判決處刑書案號：臺灣基隆地方法院檢察署96年度偵字第
11 06號）提起上訴，本院管轄之第二審合議庭判決如下：
    主     文
上訴駁回。
丙○緩刑貳年。
　　事實及理由
一、本件犯罪事實、證據及理由，除引用如附件本院基隆簡易庭
    第一審判決書之記載外，並補充及更正如下：
  (一)證據部分
    補引「被告於本院審理時之自白」為證據。
  (二)理由部分
    查被告行為後，家庭暴力防治法業於96年3月28日修正公布
    ，並自同年3月30日起生效，原家庭暴力防治法第50條處罰
    之規定，業經移至同法第61條，惟新舊法之構成要件及法律
    效果並無不同（僅文字略為修正），故不生新舊法比較問題
    ，應逕依現行家庭暴力防治法第61條規定處罰，故核被告所
    為，應係犯家庭暴力防治法第61條之違反保護令罪，原審此
    部分論罪法條應予更正。
二、上訴意旨略以：其認罪，並已與告訴人乙○○（現改名為林
    沛宜）離婚，請求告訴人原諒，告訴人已有原諒之意，且其
    罹有口腔癌，請求判處緩刑等語。
三、原審核被告丙○所為，係犯家庭暴力防治法第50條之違反保
    護令罪，量處有期徒刑2月，並適用刑法第41條第1項前段規
    定，諭知易科罰金之折算標準，雖未及審酌家庭暴力防治法
    第50條之內容業已移至同法第61條，而認被告所犯係家庭暴
    力防治法第50條之罪，惟原審判決時家庭暴力防治法尚未生
    效，且新舊法僅涉及條次之更動，對被告之罪責並不生影響
    ，故原審之認事、用法均無違誤，量刑亦屬妥適，被告提起
    上訴，並無理由，應予駁回。末查被告前未曾因故意犯罪受
    有期徒刑以上刑之宣告，有臺灣高等法院被告前案紀錄表1
    紙在卷可稽，其本案違反保護令之情節非重，且犯後於本院
    審理已坦承犯行，告訴人亦當庭表示願意原諒被告，相信其
    經此偵審教訓，當知所警惕，而無再犯之虞，本院認其宣告
    之刑以暫不執行為適當，爰依刑法第74條第1項第1款之規定
    ，併予宣告緩刑2年，以啟自新。
據上論斷，應依刑事訴訟法第455條之1第3項、第368條、第373
條，刑法第74條第1項第1款，判決如主文。
本案經檢察官甲○○到庭執行職務
中　　華　　民　　國　　96　　年　　5 　　月　　31　　日
                  刑事第三庭審判長法  官　鄭景文
                                  法　官　林淑鳳
                                  法　官　王美婷
以上判決正本證明與原本無異。
本件判決不得上訴。
中　　華　　民　　國　　96　　年　　5 　　月　　31　　日
                                  書記官  劉珍珍
附件：
臺灣基隆地方法院刑事簡易判決　　　　 96年度基簡字第394號
聲　請　人　臺灣基隆地方法院檢察署檢察官
被　　　告　丙○即趙世龍
                    男　67歲（民國○○年○月○日生）
　　　　　　　　　　住基隆市○○路87號底一層
　　　　　　　　　　居基隆市○○街110巷1號6樓
　　　　　　　　　　身分證統一編號：Ｚ000000000號
上列被告因違反家庭暴力防治法案件，經檢察官聲請以簡易判決
處刑（96年度偵字第1106號），本院判決如下：
    主  文
丙○違反法院依家庭暴力防治法第十三條所為之禁止實施家庭暴
力行為、禁止直接或間接騷擾之通常保護令裁定，處有期徒刑貳
月，如易科罰金，以新臺幣壹仟元折算壹日。
    事實及理由
一、本件犯罪事實、證據及應適用之法條，均引用檢察官聲請簡
    易判決處刑書之記載，並補充：被告丙○（原名趙世龍）雖
    於一次行為中違反保護令內禁止對被害人乙○○實施精神上
    不法侵害行為，及不得直接騷擾行為，惟法院依家庭暴力防
    治法第13條規定核發保護令者，該保護令內之數款規定，均
    係保護令之內容，僅係將其違犯情形逐一列舉，被告如同時
    違反保護令內數款規定，仍僅係違反一保護令罪，而無再論
    以想像競合犯或予數罪併罰，特此敘明。
二、刑之酌科：
    本院審酌被告明知本院針對其先前實施之家庭暴力行為，已
    對被害人核發通常保護令，竟目無法紀而違反保護令之規定
    ，嚴重危害家人與鄰居之居住安寧，併慮其犯罪未見悔意之
    態度等一切情狀，量處如主文所示之刑，併諭知易科罰金之
    折算標準。
三、依刑事訴訟法第449 條第1 項前段、第454 條第2 項，家庭
    暴力防治法第50條第1 款、第2 款，刑法第11條前段、第41
    條第1 項前段，逕以簡易判決處刑如主文。
如不服本判決，得自收受送達之日起10日內，向本院提起上訴。
中　　華　　民　　國　　96　　年　　3 　　月　　29　　日
                  基隆簡易庭法  官  楊皓清
以上正本證明與原本無異。
如不服本判決，應於判決送達後10日內，向本院提出上訴書狀，
上訴於本院合議庭，並按他造當事人之人數附具繕本。
中　　華　　民　　國　　96　　年　　3 　　月　　29　　日
                            書記官  盧鏡合
附錄論罪法條:
家庭暴力防治法第50條
違反法院依第13條、第15條所為之下列裁定者，為本法所稱之違
反保護令罪，處3 年以下有期徒刑、拘役或科或併科新台幣10萬
元以下罰金︰
    一禁止實施家庭暴力行為。
    二禁止直接或間接騷擾、接觸、通話或其他連絡行為。
    三  命遷出住居所。
    四  遠離住居所、工作場所、學校或其他特定場所。
    五  命完成加害人處遇計畫：戒癮治療、精神治療、心理輔
        導或其他治療、輔導。
附件：
臺灣基隆地方法院檢察署檢察官聲請簡易判決處刑書
　　　　　　　　　　　　　　　　　　　96年度偵字第1106號
　　被　　　告　丙○　　男　67歲（民國○○年○月○日生）
　　　　　　　　　　　　住基隆市○○區○○路87號底1層
                        居基隆市○○區○○街110巷1號6樓
　　　　　　　　　　　　國民身分證統一編號：Ｚ000000000號
上列被告因違反家庭暴力防治法案件，業經偵查終結，認宜聲請
以簡易判決處刑，茲將犯罪事實及證據並所犯法條敘述如下：
        犯  罪  事  實
一、丙○與乙○○為夫妻，2 人間具有家庭暴力防治法第3 條第
    1 款所定之家庭成員關係。丙○曾於民國95年7 月18日經臺
    灣基隆地方法院依家庭暴力防治法第13條之規定，以95年度
    家護字第88號民事通常保護令裁定令其不得對乙○○實施身
    體或精神上不法侵害之行為，亦不得直接或間接對乙○○為
    騷擾，上開保護令有效期間為1 年，並已於95年7 月20日17
    時許對丙○合法送達。詎丙○竟基於違反保護令之故意，於
    96年1 月26日深夜3 、4 時許，在其等位於基隆市○○區○
    ○街110 巷1 號6 樓之住處，不斷大聲跑步、跳動、踹地、
    撞門、猛力關門製造聲響，致乙○○無法安眠，其等之子趙
    家駒聞聲與妻子薛佳菁下樓察看並敲乙○○房門，乙○○始
    敢開門步出房間，嗣趙家駒詢問丙○其如此跑跳如此鬧，大
    家隔日要如何上班，丙○回稱「我睡不著啊，睡不著啊，這
    樣不可以哦」，並以身體不斷欲衝撞乙○○、趙家駒、薛佳
    菁等人及衝撞牆壁，以此方式對乙○○實施精神上不法侵害
    並騷擾乙○○使其不得安寧，而違反上開保護令之內容。
二、案經基隆市警察局第二分局報告偵辦。
        證  據  並  所  犯  法  條
一、訊據被告丙○矢口否認上情，辯稱：伊係因吃完湯圓後肚子
    不舒服，所以才在客廳運動消化云云。惟查，上揭犯罪事實
    ，業據證人乙○○結證明確，並據證人趙家駒證述屬實，而
    被告確於上揭時、地企圖衝撞乙○○等人之情，亦經趙家駒
    以V8拍攝並轉錄成光碟存卷可憑，其內容並經本署勘驗屬實
    ，製有勘驗筆錄附卷可稽，此外復有臺灣基隆地方法院95年
    度家護字第88號民事通常保護令暨該保護令送達證書各1 份
    、V8拍攝內容翻拍照片10張在卷為憑，被告上開所辯顯係飾
    卸之詞，不足採信。本案事證明確，被告犯嫌堪以認定。
二、核被告所為，係犯家庭暴力防治法第50條之違反保護令罪嫌
    。
三、依刑事訴訟法第451條第1項聲請以簡易判決處刑。
　　此　致
臺灣基隆地方法院簡易庭
中　　華　　民　　國　　96　　年　　3 　　月　　16　　日
　　　　　　　　　　　　　　　檢察官　曾　淑　婷
本件正本證明與原本無異
中　　華　　民　　國　　96　　年　　3 　　月　　19　　日
　　　　　　　　　　　　　　　書記官　潘　健　安
附錄所犯法條：
家庭暴力防治法第50條
違反法院依第13條、第15條所為之下列裁定者，為本法所稱之違
反保護令罪，處3 年以下有期徒刑、拘役或科或併科新台幣10萬
元以下罰金︰
    一禁止實施家庭暴力行為。
    二禁止直接或間接騷擾、接觸、通話或其他連絡行為。
    三  命遷出住居所。
    四  遠離住居所、工作場所、學校或其他特定場所。
    五  命完成加害人處遇計畫：戒癮治療、精神治療、心理輔
        導或其他治療、輔導。
附記事項：本件係依刑事訴訟法簡易程序辦理，法院簡易庭得不
傳喚被告、輔佐人、告訴人、告發人等出庭即以簡易判決處刑；
被告、被害人、告訴人等對告訴乃論案件如已達成民事和解而要
撤回告訴或對非告訴乃論案件認有受傳喚到庭陳述意見之必要時
，請即另以書狀向簡易法庭陳述或請求傳訊。
